臺灣高等法院高雄分院刑事判決
                                    109年度上易字第633號
上  訴  人  臺灣高雄地方檢察署檢察官
上  訴  人
即  被  告  彭宗信


上列上訴人因被告違反性騷擾防治法案件，不服臺灣高雄地方法
院109年度易字第23號，中華民國109年8月18日第一審判決（起
訴案號：臺灣高雄地方檢察署108年度偵字第16303號），提起上
訴，本院判決如下：
    主  文
上訴駁回。
    事  實
一、甲○○係臺灣高雄地方法院（下稱高雄地院）民事執行案件（
    案號詳卷）之債權人代理人（債務人為陳○萍，年籍詳卷）
    ，AV000-H108116（下稱A女，年籍詳卷）、AV000-H108117
    （下稱B女，年籍詳卷）、吳○芳（年籍詳卷）則依序是該院
    民事執行處之司法事務官、書記官及執達員，負責處理該民
    事執行案件。A女、B女及吳○芳等3人，於民國108年5月29日
    ，前往高雄市○○區○○街00號（下稱立人街大樓）3樓住戶陳○
    萍之住處，進行動產查封程序。甲○○竟意圖性騷擾，而分別
    為下列犯行：
  ㈠於108年5月29日14時28分許（起訴書誤載為同日14時30分許
    ），開啟立人街大樓1樓大門，依序接引A女、吳○芳、B女等
    人進入該大樓內（B女為最後進入大門者），竟趁B女不及抗
    拒之際，以徒手自後觸摸B女右臀部之方式，對B女性騷擾1
    次。
  ㈡於108年5月29日14時30分許，與A女、B女及吳○芳進入立人街
    大樓，共同搭乘電梯至3樓後，甲○○為最後步出電梯者，竟
    趁A女步出電梯向往前（左）站於距電梯門口不遠處，背對
    甲○○，欲讓甲○○通過，以按鳴陳○萍住處門鈴，而不及抗拒
    之際，徒手觸摸A女右臀部方式，對A女性騷擾1次。
二、案經A女及B女訴由臺灣高雄地方檢察署檢察官偵查起訴。
    理  由
壹、有罪部分：
一、證據能力部分：
  ㈠上訴人即被告甲○○（下稱被告）於本院準備程序時稱：人證
    部分，同意有證據能力；書證部分，高雄市政府警察局左營
    分局109年4月14日高市警左分偵字第10970961400號函、高
    雄地院108年9月3日雄院和人字第1080003370號函行政調查
    程序相關資料108.06.18人事室簽及附件影本（108.06.19委
    員受理並組專案小組進行調查）、108.06.21人事室簽-性騷
    擾通報表影本、108.07.12人事室函稿影本、108.07.19陳情
    信等文件及108.07.22人事室簽辦影本、108年第1次性騷擾
    申調會會議紀錄影本（含申訴書影本、訪談紀錄影本、調查
    報告書影本）、108.09.02人事室簽-性騷擾通報表影本、10
    8.09.03高雄地院函稿影本、108.09.06電話紀錄影本、108.
    09.16人事室收受申復意見書並簽辦（影本）、108年第2次
    性騷擾申調會會議紀錄影本、108.10.08高雄地院函及送達
    證書影本，均無證據能力，其餘同意有證據能力等語（見本
    院卷第128至130頁）。查，被告上開主張沒有證據能力部分
    ，本院並未援引作為本件有罪之論據，故不論述其證據能力
    。
  ㈡按被告以外之人於審判外之言詞或書面陳述，屬傳聞證據，
    原則上不得作為證據；惟按被告以外之人於審判外之陳述，
    雖不符刑事訴訟法第159條之1至第159條之4之規定，而經當
    事人於審判程序同意作為證據，法院審酌該言詞陳述或書面
    陳述作成時之情況，認為適當者，亦得為證據，刑事訴訟法
    第159條第1項、第159條之5第1項分別定有明文。又刑事訴
    訟法第159條之5規定之傳聞例外，乃基於當事人進行主義中
    之處分主義，藉由當事人等「同意」之此一處分訴訟行為與
    法院之介入審查其適當性要件，將原不得為證據之傳聞證據
    ，賦予其證據能力。本乎程序之明確性，其第一項經當事人
    於審判程序同意作為證據者，當係指當事人意思表示無瑕疵
    可指之明示同意而言，以別於第二項之當事人等「知而不為
    異議」之默示擬制同意。當事人已明示同意作為證據之傳聞
    證據，並經法院審查其具備適當性之要件者，若已就該證據
    實施調查程序，即無許當事人再行撤回同意之理，以維訴訟
    程序安定性、確實性之要求。此一同意之效力，既因當事人
    之積極行使處分權，並經法院認為適當且無許其撤回之情形
    ，即告確定，即令上訴至第二審或判決經上級審法院撤銷發
    回更審，仍不失其效力。（最高法院100年度台上字第3677
    號裁判要旨參照）。查本判決所引用除上開本院不論述其證
    據能力部分外，屬於傳聞證據之部分，均已依法踐行調查證
    據程序，且檢察官及被告於本院審理時，均明示同意有證據
    能力（見本院卷第128至129頁），基於尊重當事人對於傳聞
    證據之處分權，及證據資料愈豐富愈有助於真實發現之理念
    ，本院審酌該等證據作成時情況，並無違法取證之瑕疵，且
    無顯不可信之情形，以之作為證據應屬適當，自均有證據能
    力。被告於本院110年9月16日主張與本件有關之證據均無證
    據能力云云，依上開說明，為不可採。
二、認定犯罪事實所憑證據及理由：
  ㈠犯罪事實㈠所示B女部分：
　　訊據被告否認此部分犯行，辯稱：B女偵查的時候說是在做
    筆錄的時候，但上訴時說是我進門拿紙給她的時候，趁勢摸
    她屁股，跟她做筆錄時說摸屁股的情形不一樣，她在偵查的
    時候，具結說我在她背後挨得很緊，頭靠近她又退後，這個
    監視影像證明是沒有的，在109年5月29日原審審理時說，我
    距離他1至兩步，伸手可以摸得到，與偵查時候的指控不一
    致，亦跟監視影像呈現的不是一個事實，再者就算我距離他
    1步，我要達到襲臀，我的手還是要伸出去，這個動作一定
    很大，但監視影像中都沒有呈現出來，尤其是原審認定我是
    短暫突襲的方式，這麼大的動作，難道被襲臀者不是跳一下
    ，受到驚嚇回頭看一下，停頓一下，看影像根本不像有人在
    短暫襲臀的反應云云。
  　經查：
　⑴證人即告訴人B女於108年7月8日偵訊時證稱：「（問：10年5
    月29日下午2時30分，當時是否到鳳山區立人街21號大樓執
    行？）是，當時到此處要?封債務人陳○萍動產，被告是債權
    人代理人，當時A女、我的執達員吳○芳也在場，公務車到現
    場時，被告已經在現場等候，他看到我們就主動表示他已經
    跟債務人講好，所以本件他不要叫警察，不然一般我們執行
    會請警方到場，該棟大樓沒有管理員，一開始事務官走（即
    A女）第一個，我第二個，我最後一個進去，進到大門口後
    ，我發現我屁股被摸一下，在我後面的人就是被告，沒有其
    他人，被告裝作若無其事，我當時感覺我的屁股被手掌整個
    摸，不是輕輕碰到，當時該處很寬敞，認為怎麼會被摸到，
    但我第一次遇到，想說被告可能不是故意的，想說我是執法
    人員，他應該不會這麼大膽。」、「（問：但根據監視器顯
    示，被告是第一個進入大門內，之後你們才魚貫進去，有何
    意見？）他進去之後站在大門口左側，可能準備要關門，我
    們全部進去之後，他才關門，所以他是在我們進去大門後，
    他摸我屁股。」、「（問：是否有去調閱該楝大樓監視器？
    ）是。」、「（問：被告摸你那個地方是否沒有監視器？）
    是。但有另外一個監視器可以看到我有回頭看。」、「（問
    ：《提示監視器截圖第5張》是否就是指這個？）是。這個監
    視器裝設在大門內側上方，監視器有拍到被告有頭靠近我身
    體，之後再往後縮的晝面，但沒有拍到他的手。」等語（見
    他4746號卷第34至頁35）；於原審109年5月29日審理時亦證
    稱：我們於108年5月29日14時28分許，抵達高雄市○○區○○街
    00號，下車時被告表示他已跟債務人談好，不用請警察，被
    告自動引導我們進去，我是最後進大門的，我剛進去沒多久
    ，感覺我右臀部被用手摸一下，所以我往右後方回頭查看，
    當時只有被告1人在我左後側一點點，距離我約1、2步位置
    ，我認為被告當時所在位置，可伸手觸摸到我等語（見易23
    號卷第115頁反面、120至121頁），核與證人A女於108年7月
    8日偵訊時證稱：查封結束後，出電梯要走到公務車時，B女
    先說被告在進大門後進電梯前，有摸她臀部等語（見他4746
    號卷第36頁），於原審109年5月29日審理時復證稱：下電梯
    出來（即離開立人街大樓）要離開時，B女說她在1樓有被觸
    摸臀部1次等語（易23號卷第123頁正、反面）；證人吳○芳
    於108年8月5日偵訊時證稱：查封結束出1樓大門要上車時，
    B女先提問我們有沒有人被摸，A女就說她有被摸屁股，B女
    就說也是被摸屁股，B女說第1次是在她要走進去搭電梯時，
    當時B女感覺很氣，決定蒐證提告等語（見他4746號卷第84
    頁反面），於原審109年5月29日審理時復證稱：我們執行完
    查封後，要上公務車還沒離開現場時，我聽到B女詢問大家
    確認每個人有無遭被告摸臀部這件事，B女說她在樓下被摸1
    次，我們3人就在公務車上確認有無被摸這件事等語（見易2
    3號卷第129頁）情節，大致相符。
  ⑵原審於109年7月3日14時30分許，至立人街大樓1樓實施勘驗
    ，勘驗結果略以：以面對該大樓1樓大門之角度，大門外之
    右上角處，設有監視器1支，於進入大門後，再轉身面對大
    門之角度，右上角另設有監視器1支，亦有現場勘驗筆錄及
    照片可資佐證（見證易23號卷第150至154頁）。嗣原審於10
    9年5月29日審理時，復勘驗案發當時，立人街大樓之監視錄
    影光碟，製有監視錄影光碟勘驗筆錄（見易23號卷第114頁
    正、反面）樓及監視錄影光碟在卷可稽，其勘驗結果略以：
  ①「文山派出所」資料夾中「00000000-000000」檔案，14：28
    ：33-14：28：39【CH1】：被告已經在現場等候，被告身著
    紅色上衣，背背包，被告開門後，引導法院人員3人進入，
    一開始A女走第1個，吳○芳第2個，B女最後1個走進去。
  ②「文山派出所」資料夾中「00000000-000000」檔案，14：28
    ：41-14：28：43【CH2】：A女先步入大門後，之後吳○芳步
    入，在監視器畫面下方有出現1人頭部的影像，頭部位置於
    吳○芳身後，待吳○芳持續往前，B女從螢幕右下方出現後，
    該頭部隨即往畫面下方移動消失。之後，A女、吳○芳、B女3
    人持續往前。B女有突然往右後方查看的動作，待B女回頭朝
    正面後，A女、吳○芳、B女3人再持續往前，被告始從監視器
    下方出現。待被告背部全身入鏡後，被告與右前面之B女，
    大約有3到4步之距離。
  ⑶原審勘驗【CH1】、【CH2】光碟內容之結果，為被告所不爭
    執（見易23號卷第114頁反面至115頁）。而由上開勘驗內容
    ，可知B女於步入立人街大樓內時，確有突然往後看之動作
    至明。B女係高雄地院民事執行處之書記官，其職務辦理高
    雄地院民事執行案件，案發當日前往立人街大樓查封債務人
    陳○萍住處內之動產，係其例行之公務，並無特殊之情，然
    其於進入立人街大樓時，突然往後看，顯非正常行走狀況中
    之反應，而走在其後面之人，又僅被告1人，則告訴人即B女
    證稱其於進入立人街大樓後，遭被告摸臀性騷，即可採信。
    被告上開所辯，核非可採。再依上開勘驗結果，足見被告觸
    摸B女臀部之犯罪時間，應為於108年5月29日14時28分許，
    起訴書記載為同日14時30分許，容有誤會，應予更正。
  ⑷被告於原審審理時辯稱：我於民事執行案件中，接觸窗口均
    為書記官，當書記官回答問題態度敷衍，我就會急躁，在電
    話中，或許她認為我態度不佳，我也認為她處理方式不是很
    好等語（見易23號卷第184頁反面）。然本件B女係於查封執
    行甫完畢離開立人街大樓之際，詢問A女與吳○芳有無被觸摸
    臂部乙事，亦即係於被性騷擾後，當下立即所為之反應（扣
    除執行公務期間）而非事後間隔一段時日始提起，自無設詞
    誣陷被告之可能。故被告上開辯解，不足為其未對B女性騷
    擾之有利證據。
  ⑸被告於原審審理時又辯稱：我當時開門讓她們進入，她們進
    入後，我再放開門讓門自動關閉，B女是回頭跟我說我是債
    權人之代理人，要我走最前面導引，要我帶路，我就趕快說
    好云云。與證人A女於原審109年2月18日審理時證稱：從進
    入1樓大門至搭乘電梯這段期間，我們（即A女、B女及吳○芳
    ）均未與被告談話等語（見易23號卷第127頁），及證人B女
    於原審109年2月18日審理時證稱：在進入大門前，被告跟我
    們說她已經跟債務人談好，不用請警察，所以在進入大門至
    搭乘電梯這段期間，我及吳○芳沒跟被告講話，也沒請被告
    幫我帶路等語（見易23號卷第120頁反面至121頁），暨證人
    吳○芳於原審109年2月18日審理時所證稱：我與被告談話時
    ，是已經進入債務人住處，在進入1樓大門至搭乘電梯這段
    時間，我與被告未有交談等語（見易23號卷第131頁反面）
    ，已有未合。足見A女、B女及吳○芳等人，於進入1樓大門至
    搭乘電梯之期間，未與被告有所交談，則被告辯詞B女轉頭
    係要他帶路云云，亦不足採信。
  ㈡犯罪事實㈡所示A女部分：
　　訊據被告否認有對A女性騷擾之犯行，辯稱：監視影像呈現
    很清楚，我走出去的時候A女已經不在監視影像的裡面，出
    去的時候我在他後面，而且我走出去馬上右轉，電梯關門以
    前也沒有看到我手有奇怪的情狀，後來律師跟我說，他說我
    後面背個背包，可能是我轉身的時候背包會往左傾，可能是
    背包的左下緣碰觸到A女臀部，但電梯已經關起來了，可能
    當下A女敏感但他又不說，後來又再聽B女講的有的沒有，他
    就認為被我摸了，應該是這樣的情形云云。
    經查：
  ⑴被告於前揭時間，與A女、B女及吳○芳等人，共同搭乘電梯至
    該大樓3樓，業經證人A女、B女及吳○芳於偵訊時證述明確（
    他4746號卷第33至38、83至85頁），復有監視錄影光碟及其
    勘驗筆錄（易23號卷第114頁正、反面）可資佐證，此部分
    事實堪以認定。
  ⑵證人即告訴人A女於108年7月8日偵訊時證稱：案發當天，我
    們從1樓大門進去，要去3樓債務人家，被告是按電梯開關的
    人，開關在右手邊，他最後出電梯，B女跟吳○芳在我前面出
    電梯，我出電梯後，就有想往左閃身要讓被告走前面，因為
    我們要讓債權人引導，被告經過我的時候，我右臀部就被很
    快速碰了一下，有很明確被碰了一下，現場空間很寬敞，被
    告應沒不小心碰到我的可能等語（見他4746號卷第36頁），
    於原審109年5月29日審理時證稱：我們不是在出電梯的那幾
    秒被摸，我出電梯右轉，因債務人住處在右邊，當時我有往
    左側身，要等被告去按門鈴或跟債務人接觸，現場空間很大
    ，被告絕不會碰到我，但沒想到我右臀部忽然被很明確地碰
    了一下，我嚇一跳，但我無法具體辨識被告是用手或是以其
    他物品碰我，但那不可能是不小心，我都已經讓這麼大的空
    間了，而且被告當場亦未有表示說不小心，或表達歉意，現
    場好像沒有事情發生一樣等語（見易23號卷第122頁反面、1
    26至127頁）。
  ⑶證人B女於108年7月8日偵訊時證稱：查封工作結束後，準備
    搭乘公務車時，我跟A女說我被被告摸了2次，A女才說她準
    備出電梯時，遭被告摸屁股，但她沒有說到過程等語（見他
    4746號號卷第35頁）；證人吳○芳於108年8月5日偵訊時證稱
    ：結束查封出1樓大門要上車時，B女先提問我們有沒有人被
    摸，A女就說她有被摸屁股，她在我們到債務人那個樓層要
    出電梯時被摸屁股等語（見他4746號卷第84頁），於原審10
    9年5月29日審理時證稱：查封結束上公務車後，A女說她出
    電梯時，被告摸她臀部1次等語（見易23號卷第129、130頁
    ）。足證A女於完成立人街大樓查封程序，離開立人街大樓
    ，欲搭乘公務車離開時，經B女詢問後，立即表示遭被告觸
    摸臀部亦明。而其等2人之證述，亦與告訴人A女之指訴內容
    ，大致相符，核可採信。
  ⑷原審於108年5月29日當庭勘驗案發時立人街大樓監視錄影光
    碟中「文山派出所」資料夾之「00000000-000000」檔案，1
    4：28：54-14：29：25【CH10】，結果略以：監視器在電梯
    內部朝電梯門向外拍攝，被告是按電梯開關的人，開關在右
    手邊，被告進入電梯後，先按住電梯按鈕，由A女、B女、吳
    ○芳之順序依序進入電梯，A女、B女在監視器螢幕左側、吳○
    芳在中間、被告則在右下方，電梯抵達後，被告按住電梯開
    關，依吳○芳、B女、A女順序，在被告前依序走出電梯，A女
    出電梯時，被告在A女後方，被告右手向前平舉指示方向，
    並未碰觸A女，且左手自然下垂，A女過程中無任何動作反應
    、亦未向後查看，之後電梯門關閉等情，有監視錄影光碟勘
    驗筆錄（見易23號卷第115頁）及監視錄影光碟在卷可稽。
    依勘驗結果，雖無從自監視器畫面看到A女遭被告摸臀部後
    之直接反應，例如B女之突然往後看之鏡頭，此係因A女遭被
    告摸臀部之時間，為A女步出電梯右轉後，而監視錄影畫面
    為自電梯內部朝外拍攝，於被告步出電梯後，即因電梯門關
    閉，致未能拍攝得到後續畫面之故，自不能以該監視器未拍
    攝得到被告摸A女臀部，或A女於遭被告摸臀部後有突然反應
    之畫面，進而推認被告未對A女性騷擾。
  ⑸原審於109年7月3日14時30分許，前往高雄市○○區○○街00號3
    樓案發現場勘驗，勘驗結果略以：債務人住處位於3樓出電
    梯右轉後，在前方偏右處，有現場勘驗筆錄及照片在卷可佐
    （見易23號卷第150至163頁），而立人街大樓3樓出電梯後
    之空間，即使雙人並肩站立，空間仍應綽綽有餘之事實，有
    被告於現場站立之側拍照片（見易23號卷第162、163頁）可
    佐。又案因債務人住處位於3樓步出電梯後右轉處，依監視
    器翻拍照片上時間顯示，電梯於14時29分18秒開啟（見本院
    卷一第303頁第⒆照片），穿黃色上衣之吳○芳先走出電梯門
    （14時29分18至19秒，見本院卷一第305、307頁第⒇至照片
    ）後，B女才開始自電梯門內走出電梯門時（14時29分19秒
    至20秒），迨14時29分20秒B女走出電梯門時（見本院卷一
    第307頁照片），原來往前平伸之被告右手已未再平伸（見
    本院卷一第307頁14時29分20秒照片)，且A女當時和被告均
    尚站在電梯內側，A女站在被告之左方（見本院卷一第307頁
    照片），接著被告於14時29分21秒跟隨在A女後面，欲走出
    電梯門（見本院卷一第309頁照片），A女14時29分21秒走
    在電梯門口時，被告仍站在電梯內，但其右手即伸至電梯門
    外，往右伸（見本院卷一卷309頁照片），其後被告之手仍
    繼續往後伸，A女走出電梯門時，站在電梯門口算起第3片磁
    磚上，當時被告剛要踏出電梯門（見本院卷一第311頁照片
    )，迨被告走出電梯門往右轉時（被告之左腳亦應踏在A女剛
    剛所踏之電梯門口算起第3片磁磚上，拉其右鞋後跟，而A女
    更往前（左）方向移動，14時29分24秒，見本院卷一第313
    頁），由照片、、即被告剛走出電梯門時，吳○芳、B女
    及A女均站在電梯門口，且A女站在離電梯門口算起第3片磁
    磚上，即離電梯門口數十公分（1片磁磚約30公分）左右，
    而被告向右轉時，A女等人始再往前（左）移動，而被告於
    原審審理時，坦承由其按鳴債務人住處門鈴（見易23號卷第
    128頁），且由所示照片，A女站在第3片磁磚時，背部對著
    被告（被告右轉時，剛好可以摸A女之右臀部），且與B女及
    吳○芳均站在電梯門口，等被告按門鈴，再酌以被告所背之
    背包高度在其臀部以上（見本院卷一第285頁⑴、⑵照片），
    自亦不可能背包不小心觸碰A女之臀部之情，則前開證人A女
    於原審審理時證稱：被告經過我的時候，我右臀部就被很快
    速碰了一下等語，洵可採信。
  ⑹被告辯稱：我沒有性騷擾主觀之意圖云云。惟查，B女於剛進
    入立人街大樓時，趁B女不及抗拒之際，以徒手自後觸摸B女
    右臀部之方式，對B女性騷擾1次；於進入立人街大樓，於搭
    電梯至3樓至債務人住處，又趁A女步出電梯往前（左）方站
    ，背對著電梯門，被告再利用右轉，欲按鳴陳○萍住處門鈴
    ，而不及抗拒之際，徒手觸摸A女右臀部方式，對A女性騷擾
    1次，則其於短短數分鐘內，2次對B女及A女摸臀部之所為，
    實難認無性騷擾之主觀意圖至明。其上開所辯，亦無可採。
  ⑺證人A女於原審審理時證稱：我剛被碰的時候，我身體跳了一
    下，就是嚇了一跳等語（見易23號卷第127頁），惟證人吳○
    芳於原審審理時證稱：查封結束上公務車後，A女說她出電
    梯時，被告觸摸她臀部1次，此時我才意識到，我在案發時
    未特別留意A女有無不正常反應等語（見易23號卷第129、13
    0、131頁）。審酌各被害人遭性騷擾之現場反應迥異，雖有
    即時表現氣憤難耐，甚至當場揭發、追究犯嫌責任者，亦有
    隱忍不發、驚嚇錯愕不知如何反應者，非可一概而論，尚難
    苛責被害人於案發時即須表現積極明顯之反應態度。況依證
    人A女所述內容及上開監視錄影畫面勘驗結果，足見A女遭被
    告觸摸臀部時，B女及吳○芳身在A女前（左）方，而被告則
    在A女右方，欲右轉按鳴債務人住處門鈴，且被告觸摸A女臀
    部，為瞬息之行為，則B女及吳○芳未及留意A女有無特別反
    應，應與常情無違，自難以此驟為有利被告之認定，遽認被
    告無前揭犯行。
　㈢按所稱性騷擾，係指性侵害犯罪以外，對他人實施違反其意
    願而與性或性別有關，且以他法而有損害他人人格尊嚴，或
    造成使人心生畏怖、感受敵意或冒犯之情境之行為，性騷擾
    防治法第2條第2款定有明文。次按，刑法第224條之強制猥
    褻罪已於88年4月21日修正公布為「對於男女以強暴、脅迫
    、恐嚇、催眠術或其他違反其意願之方法，而為猥褻之行為
    者，處…。」依立法理由說明，係以原條文之「至使不能抗
    拒」，要件過於嚴格，容易造成受侵害者，因為需要「拼命
    抵抗」而致生命或身體方面受更大之傷害，故修正為「違反
    其意願之方法」，即不以「至使不能抗拒」為要件。則修正
    後所稱其他「違反其意願之方法」，應係指該條所列舉之強
    暴、脅迫、恐嚇、催眠術以外，其他一切違反被害人意願之
    方法，妨害被害人之意思自由者而言（最高法院97年度第5
    次刑事庭會議決議意旨參照）。而性騷擾防治法第25條第1
    項所規定之罪，則係指行為人對於被害人之身體為偷襲式、
    短暫性、有性暗示之不當觸摸行為，含有調戲意味，而使人
    有不舒服之感覺，但不符合前開強制猥褻罪之構成要件者而
    言。又該性騷擾防治法第25條第1項既係以「意圖性騷擾，
    乘人不及抗拒而為親吻、擁抱或觸摸其臀部、胸部或其他身
    體隱私處之行為者」為其構成要件，則對照上開同法第2條
    前段「本法所稱性騷擾，係指性侵害犯罪以外，對他人實施
    違反其意願而與性或性別有關之行為」規定，顯將性騷擾排
    除於性侵害犯罪以外，而係對他人所為違反意願並含有性意
    味之言語及舉止，且因該行為而有損害他人人格尊嚴，或造
    成使人心生畏怖、感受敵意或冒犯之情境之行為。至刑法第
    224條強制猥褻罪之「猥褻」，係指行為人出於猥褻之犯意
    ，所為行為在客觀上須足以引起他人性慾，在主觀上亦須足
    以滿足自己情慾，而侵害他人之性自主決定權利之行為，且
    未對所強制猥褻身體之部位設有限制。復且，細繹性騷擾防
    治法第25條第1項之「乘人不及抗拒」之文義，應係指被害
    人尚未及表達任何意願時，身體性自主權即已遭受侵犯，且
    被侵犯行為亦瞬間結束，是苟行為人觸摸時間過久，被害人
    已足以向行為人表達性自主之意願時，則係涉及刑法強制猥
    褻罪之範疇，而與性騷擾罪之構成要件有間，意即性騷擾罪
    、強制猥褻罪固均以行為人之行為手段係違反被害人意願為
    要件，惟性騷擾罪之被害人於尚未及產生表達性自主意願時
    ，侵害行為即已結束；而強制猥褻罪之被害人有足夠時間向
    行為人表達意願，而行為人仍不顧被害人意願持續為侵害行
    為，是兩罪之構成要件並非相同。而性騷擾防治法既已將突
    襲式、短暫性、含有性暗示之觸摸「臀部」、「胸部」或「
    其他身體隱私處」之行為，明列為性騷擾之行為態樣，自應
    認定該等行為係屬性騷擾行為（最高法院99年度台上字第25
    16號、98年度台上字第6645號、97年度台上字第4621號判決
    意旨參照）。經查，A女、B女分別為高雄地院前往倩務人住
    處執行查封之司法事務官及書記官，被告趁A女、B女不及抗
    拒之際，而觸摸渠等臀部，則被告所為偷襲性、短暫性、有
    性暗示之不當觸摸行為，於A女、B女未及產生表達性自主意
    願時即已結束，應屬性騷擾行為無訛。
  ㈣綜上所述，本案事證明確，被告犯行，洵堪認定，應依法論
    科。
三、論罪：　
  　核被告所為，係違反性騷擾防治法第25條第1項之意圖性騷
    擾，乘人不及抗拒而為觸摸其臀部之行為罪共2次。被告所
    犯上開各罪，被害人不同，犯罪時間及地點迥異，足見被告
    犯意各別，行為互殊，應予分論併罰。
四、上訴之論斷：
　　原審認被告此部分罪證明確，因而適用性騷擾防治法第25條
    第，刑法刑法第11條、第41條第1項前段、第51條第5款，刑
    法施行法第1條之1規定，審酌被告如下所述之一切情狀，2
    罪各量處有期徒刑4月，並諭知易科罰金之折算標準。1.犯
    罪之動機、目的：被告無視被害人為本院執行查封、依法執
    行公權力之司法事務官及書記官，竟乘被害人不及抗拒之際
    ，觸摸渠等臀部，足見被告為逞一己私欲，未尊重女性身體
    自主權利及蔑視國家公權力。2.犯罪之手段：被告分別趁B
    女甫進入大門，及自A女身旁經過之際，徒手觸摸A女及B女
    臀部各1下。3.犯罪行為人之生活狀況：被告於審理時自述
    從事自由業，收入沒計算等語（見易23號卷第185頁），惟
    被告從事民事執行非訟業務多年，仍堪認被告具相當經濟程
    度。4.犯罪行為人之品行：被告未曾受有期徒刑以上刑之宣
    告，有臺灣高等法院被告前案紀錄表在卷可參。5.犯罪行為
    人之智識程度：被告於審理時不願陳述教育程度（見易23號
    卷第185頁），惟被告自述從事民事非訟業務多年，足見被
    告具相當智識能力。6.犯罪行為人違反義務之程度：被告無
    視被害人於案發現場為依法執行職務之公務員，竟對被害人
    為觸摸臀部之性騷擾犯行，足見被告行為乖張、膽大妄為，
    違反義務程度甚高。7.犯罪所生之危險或損害：被告對B女
    為性騷擾後，造成B女後續執行查封業務時，內心恐慌害怕
    ，業經B女於審理時陳述明確（見易23號卷第115頁反面至11
    6頁），且被害人均無與被告和解之意願，有本院（原審）
    辦理刑事案件電話紀錄查詢表可資佐證（見易23號卷第29頁
    ），足證被告前揭犯行，造成被害人心理受創，難以諒解被
    告。8.犯罪後之態度：被告犯後矢口否認犯罪，難認犯罪後
    態度已達良好等情狀。復敘明按刑法第51條數罪併罰定執行
    刑之立法方式，採限制加重原則，亦即非以累加方式定應執
    行刑，被告每次犯罪手法類似，如以實質累加方式定應執行
    刑，則處罰之刑度顯將超過其行為之不法內涵，違反罪責原
    則，及考量因生命有限，刑罰對被告造成之痛苦程度，係隨
    刑度增加而生加乘效果，非以等比方式增加，是以隨罪數增
    加遞減刑罰方式，當足以評價被告行為不法性之法理（即多
    數犯罪責任遞減原則）。再按數罪併罰之定應執行之刑，係
    出於刑罰經濟與責罰相當之考量，並非予以犯罪行為人或受
    刑人不當之利益，為一種特別的量刑過程，相較於刑法第57
    條所定科刑時應審酌之事項係對一般犯罪行為之裁量，同法
    第51條之定應執行刑，乃係對犯罪行為人本身及所犯各罪之
    總檢視，除應考量行為人所犯數罪反應出之人格特性，並應
    權衡審酌行為人之責任與整體刑法目的暨相關刑事政策，在
    量刑權之法律拘束性原則下，依刑法第51條第5款之規定，
    採限制加重原則，以宣告各刑中之最長期為下限，各刑合併
    之刑期為上限，但最長不得逾30年，資為量刑自由裁量權之
    外部界限，並應受法秩序理念規範之比例原則、平等原則、
    責罰相當原則、重複評價禁止原則等自由裁量權之內部抽象
    價值要求界限之支配，以使輕重得宜，罰當其責，俾符合法
    律授與裁量權之目的，以區別數罪併罰與單純數罪之不同，
    兼顧刑罰衡平原則。本件被告各次性騷擾之犯罪手法雷同（
    均為短暫性、突襲性徒手觸摸被害人臀部），被害人為依法
    執行查封之司法事務官及書記官，被害人數共計2人，兼衡
    被告為性騷擾之犯罪手段（均為徒手觸摸1下）及情節（均
    為偷襲式、短暫式觸摸），暨被告所犯數罪反應出之人格特
    性，及整體刑法目的暨相關刑事政策，爰就被告此部分犯行
    ，定其執行刑有期徒刑6月，並諭知易科罰金，以新臺幣100
    0元折算1日之標準。其此部分之認事用法，核無不合，量刑
    亦屬允當。被告上訴意旨否認此部分之犯罪，指摘原判決不
    當；公訴人上訴意旨指摘原判決此部分量刑過輕，均無理由
    ，應予駁回。　　
貳、無罪部分
一、公訴意旨略以：被告甲○○意圖性騷擾，於108年5月29日14時
    40分許，至債務人陳○萍位於高雄市○○區○○街00號3樓住處內
    ，趁B女製作查封筆錄而不及抗拒之際，伸手觸摸B女臀部1
    次。因認被告違反性騷擾防治法第25條第1項之意圖性騷擾
    ，乘人不及抗拒而為觸摸其臀部之行為罪嫌云云。
二、按犯罪事實應依證據認定之，無證據不得認定犯罪事實，不
    能證明被告犯罪者，應諭知無罪之判決，刑事訴訟法第154
    條第2項、第301條第1項定有明文。故事實之認定，應憑證
    據，如未能發現相當證據，或證據不足以證明，自不能以推
    測或擬制之方法，為裁判基礎（最高法院40年台上字第86號
    判例要旨參照）；且認定犯罪事實所憑之證據，雖不以直接
    證據為限，間接證據亦包括在內，然而無論直接證據或間接
    證據，其為訴訟上之證明，須於通常一般之人均不致有所懷
    疑，而得確信其為真實之程度者，始得據為有罪之認定，倘
    其證明尚未達到此一程度，而有合理之懷疑存在，而無從使
    事實審法院得有罪之確信時，即應由法院為諭知被告無罪之
    判決（最高法院76年台上字第4986號判例要旨參照）；檢察
    官就被告犯罪事實，應負舉證責任，並指出證明之方法，同
    法第161條第1項定有明文規定。因此，檢察官對於起訴之犯
    罪事實，應負提出證據及說服之實質舉證責任；倘其所提出
    之證據，不足為被告有罪之積極證明，或其闡明之證明方法
    ，無從說服法官以形成被告有罪之心證，基於無罪推定之原
    則，自應為被告無罪判決之諭知（最高法院92年台上字第12
    8號判例要旨參照）。
三、公訴意旨認被告涉有前揭罪嫌，無非係以證人A女、B女、陳
    ○萍及吳○芳之證述（他4746號卷第33至38、83至85頁）等為
    其論據。訊據被告固坦承於前揭時間，與A女、B女及吳○芳
    共同搭乘該大樓電梯至3樓後，至陳○萍住處配合執行查封之
    事實，惟堅決否認有何前揭犯行，辯稱：我沒在債務人住處
    觸摸B女臀部等語（見易23號卷第177頁反面）。經查：
  ㈠被告於前揭時間，至債務人住處配合執行查封，業經證人A女
    、B女及吳○芳於偵訊時證述屬實（見他4746號卷第33至38、
    83至85頁），核與被告上開坦承之事實相符，此部分事實足
    堪認定。
  ㈡證人B女於偵訊時證稱：當我們進到債務人住處，當時被告指
    封動產，我站著記明筆錄，被告靠我很近用手摸我屁股1下
    ，我很害怕，就躲在債務人住處小冰箱旁，隔著小冰箱跟在
    場人講話，當時筆錄快作完，之後我們就離開等語（見他47
    46號卷第35頁），於原審審理時證稱：進入債務人住處約10
    分鐘，因被告拿張要查封動產的紙條給我，我忙著記明筆錄
    時，被告摸我左臀部1下，因為很明顯，所以我驚嚇到，就
    趕快離被告遠一點，我不敢聲張，就躲到小冰箱旁，靠牆隔
    著冰箱製作筆錄，用冰箱跟被告保持距離等語（見易23號卷
    116、121至121頁反面），固均證稱其有受被告性騷之情。
    惟查，證人A女於原審審理時證稱：在執行結束離開前，我
    沒看到被告有摸B女臀部，但我知道B女有靠著冰箱做筆錄，
    查封結束後，B女說被告在債務人住處內，觸摸B女臀部1下
    等語（見易23號卷第123頁反面）；證人吳○芳於原審審理時
    證稱：B女在債務人住處負責寫筆錄，我沒留意B女位置，因
    為我在貼封條，沒看到B女製作筆錄過程有無變換位置等語
    （見易23號卷第130頁反面至131頁）。即依A女及吳○芳前揭
    證詞，並無從證明B女於製作查封筆錄過程中，有遭被告摸
    臀部之情。而證人陳○萍於偵訊時證稱：於案發當天，債權
    人派被告到現場，我沒看到被告有摸B女臀部，但我有看到
    被告將手放在B女臀部後方，當時B女在記錄，被告站在她右
    邊，手往後，放在B女臀部後方，但我沒看到他手有摸B女，
    當時被告跟B女說要查封哪些東西等語，業經原審勘驗陳○萍
    之偵訊筆錄載卷（見易23號卷第42至43頁），於原審審理時
    證稱：在查封時，B女一直在大門口附近，面對冰箱的位置
    ，B女沒移動過，也沒紀錄到一半換位置成靠牆的情況，被
    告身體有點傾斜地站在B女右側，當時被告右手在前，我也
    可以清楚看到被告左手下垂，B女製作筆錄過程，沒異常反
    應或動作，我站在B女斜對面，我要看他們有沒有封錯東西
    ，若被告觸摸B女臀部，我不可能沒發現等語（見易23號卷
    第175頁反面至177頁）。即證人陳○萍亦不能證明被告有摸B
    女臀部之情。
四、綜上所述，公訴檢察官就此部分所舉證據，並未達於一般人
    均不致有所懷疑而得確信其為真實之程度，難以採信。此外
    ，復無其他具體事證足認被告有何公訴檢察官所指此部分之
    性騷擾犯行。揆諸前開說明，自應為被告此部分性騷擾無罪
    之諭知。原審因而以不能證明被告此部分犯罪，而為被告無
    罪之諭知，核無違誤。檢察官循告訴人B女具狀請求上訴意
    旨，指摘原判決此部分不當，為無理由，應予駁回。
據上論結，應依刑事訴訟法第368條，判決如主文。
本案經檢察官林芝郁提起公訴，檢察官林志祐提起上訴，檢察官
鍾忠孝到庭執行職務。
中　　華　　民　　國　 110　　年　　12　　月　　22　　日
                  刑事第九庭    審判長法  官  莊崑山
                                      法  官  陳明富
                                      法  官  李炫德
以上正本證明與原本無異。
不得上訴。
中　　華　　民　　國　　110 　年　　12　　月　　22　　日
                                      書記官  沈怡瑩
附錄本判決論罪科刑法條：
性騷擾防治法第25條第1項
意圖性騷擾，乘人不及抗拒而為親吻、擁抱或觸摸其臀部、胸部
或其他身體隱私處之行為者，處2年以下有期徒刑、拘役或科或
併科新臺幣10萬元以下罰金。